【裁判字號】    97,訴,648
【裁判日期】    970822
【裁判案由】    違反毒品危害防制條例
【裁判全文】
臺灣新竹地方法院刑事判決               97年度訴字第648號
公  訴  人  臺灣新竹地方法院檢察署檢察官
被      告  甲○○
                    現於臺灣新竹監獄另案執行中
上列被告因違反毒品危害防制條例案件，經檢察官提起公訴（97
年度毒偵字第1156號），本院依簡式審判程序判決如下：
   主  文
甲○○施用第一級毒品，累犯，處有期徒刑捌月。
   事  實
一、甲○○曾於民國93年間因竊盜、違反毒品危害防制條例案件
    ，經臺灣臺北地方法院分別判處有期徒刑1 年、8 月，嗣並
    定應執行刑為有期徒刑1 年6 月，又於94年間因詐欺案件經
    同法院判處有期徒刑3 月，嗣上開3 罪經同法院裁定減刑為
    有期徒刑6 月、4 月、1 月又15日，前2 罪並定應執行刑為
    有期徒刑9 月，並與後案之詐欺罪接續執行，於95年6 月29
    日假釋，95年12月24日假釋期滿未經撤銷假釋而視為執行完
    畢。嗣又因執行經撤銷假釋之殘刑有期徒刑5 月又25日，於
    96年7 月16日執行完畢。
二、甲○○曾於91年間曾因違反毒品危害防制條例之施用第一級
    毒品案件，經臺灣臺北地方法院以91年度毒聲字第1810號裁
    定送勒戒處所執行觀察勒戒，嗣因有繼續施用毒品之傾向，
    經同法院以92年度毒聲字第413 號裁定令入戒治處所強制戒
    治，嗣因戒治成效經評定合格，經同法院以92年度毒聲字第
    1952號裁定停止戒治，嗣又經同法院以93年度毒聲字第88號
    裁定撤銷停止戒治令入戒治處所強制戒治，於93年2 月7日
    執行完畢。惟其猶不知悔改，於前開強制戒治執行完畢釋放
    後5 年內，復於97年3 月20日，在台北市○○街48巷11號住
    處，以針筒注射之方式施用第一級毒品海洛因1 次。嗣於同
    年月21日晚上8 時35分許，在其上開住處前因另案經通緝而
    遭警緝獲，經採尿送驗後呈嗎啡（海洛因之代謝物）陽性反
    應，始查悉上情。
二、案經臺北縣政府警察局中和分局報告臺灣臺北地方法院檢察
    署檢察官呈請臺灣高等法院檢察署檢察長令移台灣新竹地方
    法院檢察署檢察官偵查起訴。
   理  由
一、本件被告所犯違反毒品危害防制條例之施用第一級毒品罪，
    非死刑、無期徒刑、最輕本刑為3 年以上有期徒刑之罪，被
    告於本院準備程序進行中，就被訴事實為有罪之陳述，經本
    院合議庭認合於刑事訴訟法第273 條之1 之規定，裁定進行
    簡式審判程序，合先敘明。
二、上開事實業據被告甲○○於本院行準備程序暨簡式審判程序
    時坦承不諱，且被告為警查獲時所採之尿液經送驗結果，呈
    嗎啡陽性反應，此有台灣檢驗科技股份有限公司之濫用藥物
    尿液檢驗報告1 紙、台北縣政府警察局中和分局毒品案犯罪
    嫌疑人姓名及代碼對照表附卷可稽，是被告於上開時地施用
    第一級毒品犯行應堪認定。
三、又被告曾於91年間曾因違反毒品危害防制條例之施用第一級
    毒品案件，經臺灣臺北地方法院以91年度毒聲字第1810號裁
    定送勒戒處所執行觀察勒戒，嗣因有繼續施用毒品之傾向，
    經同法院以92年度毒聲字第413 號裁定令入戒治處所強制戒
    治，嗣因戒治成效經評定合格，經同法院以92年度毒聲字第
    1952號裁定停止戒治，嗣又經同法院以93年度毒聲字第88號
    裁定撤銷停止戒治令入戒治處所強制戒治，於93年2 月7 日
    執行完畢，此有台灣高等法院被告前案紀錄表、刑案資料查
    註紀錄表、全國施用毒品案件紀錄表在卷可參，是被告於強
    制戒治執行完畢釋放後5 年內再度施用第一級毒品，自應依
    法論科。
四、核被告所為，係犯毒品危害防制條例第10條第1 項之施用第
    一級毒品罪。其持有第一級毒品海洛因之低度行為，為其施
    用第一級毒品海洛因之高度行為所吸收，不另論罪。又被告
    曾於93年間因竊盜、違反毒品危害防制條例案件，經臺灣臺
    北地方法院分別判處有期徒刑1 年、8 月，嗣並定應執行刑
    為有期徒刑1 年6 月，又於94年因詐欺案件經同法院判處有
    期徒刑3 月，嗣上開3 罪經同法院裁定減刑為有期徒刑6 月
    、4 月、1 月又15日，前2 罪並定應執行刑為有期徒刑9 月
    ，並與後案之詐欺罪接續執行，於95年6 月29日假釋，同年
    12月24日假釋期滿未經撤銷假釋而視為執行完畢。嗣又因執
    行經撤銷假釋之殘刑有期徒刑5 月又25日，於96年7 月16
    日執行完畢，此有臺灣高等法院被告前案紀錄表附卷可佐，
    被告前受有期徒刑之執行完畢後，其於5 年以內故意再犯
    本件有期徒刑以上之罪，為累犯，應依刑法第47條第1 項之
    規定，加重其刑。爰審酌被告無視法令之禁止，前已因施用
    毒品案件，經裁定送觀察勒戒、強制戒治後，竟再度施用足
    以導致精神障礙及生命危險之成癮性毒品，顯無悔改之意，
    兼以施用毒品所生危害以自戕健康為主，及其犯後坦承犯行
    等一切情狀，量處如主文所示之刑，以示懲儆。
據上論斷，應依刑事訴訟法第273 條之1 第1 項、第299 條第1
項前段，毒品危害防制條例第10條第1 項，刑法第11條前段、第
47條第1 項，判決如主文。
本案經檢察官王唯怡到庭執行職務。
中    華    民    國    97    年    8     月    22    日
                  刑事第三庭    法    官  賴淑敏
以上正本證明與原本無異。
如不服本判決應於收受本判決後10日內向本院提出上訴書狀，上
訴書狀應敘述具體理由。上訴書狀未敘述上訴理由者，應於上訴
期間屆滿後20日內補提理由書狀於本院 (均須按他造當事人之人
數附繕本 )「切勿逕送上級法院」。
中    華    民    國    97    年    8     月    22    日
                                書 記 官  劉亭筠
附錄法條：
毒品危害防制條例第10條第1項
施用第一級毒品者，處 6 月以上 5 年以下有期徒刑。


司法院資訊處製作；財團法人民間司法改革基金會備份。
